最高法院刑事裁定　　　　　　　　　 110年度台抗字第1689號
抗　告　人　陳建宏



上列抗告人因違反毒品危害防制條例等罪案件，不服臺灣高等法
院臺中分院中華民國110年8月31日定應執行刑之裁定（110 年度
聲字第2138號），提起抗告，本院裁定如下：
    主  文
抗告駁回。 
    理  由
一、按裁判確定前犯數罪者，併合處罰之；數罪併罰，分別宣告
    多數有期徒刑者，於各刑中之最長期以上，各刑合併之刑期
    以下，定其刑期，但不得逾30年，刑法第50條第1 項前段、
    第51條第5款分別定有明文。次按刑事訴訟法第370條第2 項
    、第3 項，已針對第二審上訴案件之定應執行刑，明定有不
    利益變更禁止原則之適用；而分屬不同案件之數罪併罰有應
    更定執行刑之情形，倘數罪之刑，曾經定應執行刑，再與其
    他裁判宣告之刑定應執行刑時，在法理上亦同受此原則之拘
    束。亦即，另定之執行刑，其裁量所定之刑期，不得較重於
    前定之執行刑加計後裁判宣告之刑或所定執行刑之總和。數
    罪併罰定應執行刑之案件，係屬法院自由裁量之事項，法院
    所為刑之酌定如未逾越上開規定之外部性界限、定應執行刑
    之恤刑目的及不利益變更禁止原則，即不得任意指為違法或
    不當。而刑法刪除連續犯規定之理由意旨，係基於連續犯原
    為數罪之本質及刑罰公平原則之考量，並非對於適用數罪併
    罰規定者，即應從輕酌定其應執行之刑。又個案之裁量判斷
    ，除非有全然喪失權衡意義或其裁量行使顯然有違比例、平
    等諸原則之裁量權濫用之情形，否則縱屬犯罪類型雷同，仍
    不得將不同案件裁量之行使比附援引為本案之量刑輕重比較
    ，以視為判斷法官本於依法獨立審判之授權所為之量情裁奪
    有否裁量濫用之情事。此與所謂相同事務應為相同處理，始
    符合比例原則與平等原則之概念，迥然有別。
二、本件抗告人即受刑人陳建宏所犯如原裁定附表（下稱附表）
    所示各罪，分別經臺灣彰化地方法院、原審法院判處罪刑確
    定在案。檢察官依抗告人請求聲請定應執行刑，原審認其聲
    請為正當，乃衡酌抗告人所犯各罪之犯罪類型、行為態樣、
    手段、動機與責任非難程度等一切情狀，而為整體評價，定
    應執行刑為有期徒刑13年。經核其裁量所定之刑期，並未逾
    法定範圍，又較附表編號1 至10所示之罪曾定之應執行刑（
    有期徒刑7 年10月），加計附表編號11所示之罪宣告刑（有
    期徒刑9 年6月）之總和17年4月為低。經核其裁量所定之刑
    期，並未逾越法律規定之外部界限、定應執行刑之恤刑目的
    ，亦無濫用其職權而違反內部界限之情形，於法自無不合。
    又原裁定所定之執行刑已酌減抗告人之刑期，亦不悖乎定應
    執行刑之恤刑目的。抗告意旨固執他案之定刑情形及所謂連
    續犯刪除後之刑事政策等情，請求重新寬定其應執行刑云云
    。惟個案情節不一，尚難比附援引作為本件是否適法之判斷
    基準。抗告意旨憑其個人主觀意見，對原裁定已明白論述之
    事項，再為爭執，核其抗告，為無理由，應予駁回。
據上論結，應依刑事訴訟法第412條，裁定如主文。
中    華    民    國   110    年    10    月    14    日
                  刑事第二庭審判長法  官  林  勤  純  
                                  法  官  王  梅  英  
                                  法  官  莊  松  泉  
                                  法  官  李  釱  任  
                                  法  官  吳  秋  宏  
本件正本證明與原本無異
                                  書記官
中    華    民    國   110    年    10    月    20    日